---
title: 'Coronavirus en México'
output:
  flexdashboard::flex_dashboard:
    vertical_layout: scroll


---
  
```{r setup, include = FALSE}
knitr::opts_chunk$set(fig.align = 'center',
                      fig.width = 12,
                      fig.height = 8)

library(tidyverse)
library(flexdashboard)
library(tsibble)
library(feasts)
library(fable)
library(devtools)
install_github('RamiKrispin/coronavirus',
               force = TRUE)
library(coronavirus)
library(scales)
update_dataset(silence = TRUE)
data(coronavirus)

df_daily <- coronavirus %>%
  filter(country == 'Mexico') %>%
  filter(date > '2020-02-26') %>%
  group_by(date, type) %>%
  summarise(total = sum(cases, na.rm = TRUE)) %>%
  pivot_wider(names_from = type,
              values_from = total) %>%
  arrange(date) %>%
  ungroup() %>%
  mutate(confirmed_cum = cumsum(confirmed),
         death_cum = cumsum(death),
         death_cum_per = death_cum / confirmed_cum * 100)

df_daily_ts <- coronavirus %>%
  filter(country == 'Mexico') %>%
  filter(date > '2020-02-26') %>%
  group_by(date, type) %>%
  summarise(total = sum(cases,
                        na.rm = TRUE)) %>%
  pivot_wider(names_from = type,
              values_from = total) %>%
  arrange(date) %>%
  ungroup() %>%
  as_tsibble(index = date) %>%
  fill_gaps(Casos = 0L)
```

Casos confirmados
=======================================================================
  
Column
-----------------------------------------------------------------------

  
### **Casos confirmados acumulados en Mexico**
  
```{r}
df_daily %>%
  ggplot(aes(date, confirmed_cum)) + 
  geom_line(method = 'gam') +
  geom_smooth() +
  labs(title = 'Casos diarios (acumulados)',
       x = 'Fecha',
       y = 'Numero acumulado de casos',
       caption = 'Elaboró: Jorge Ortega')
```


### **Nuevos casos confirmados diarios**
  
```{r}
df_daily %>%
  ggplot(aes(date, confirmed)) +
  geom_line(method = 'gam') +
  geom_smooth() +
  labs(title = 'Casos diarios (tendencia)',
       x = 'Fecha',
       y = 'Nuevos casos diarios',
       caption = 'Elaboró: Jorge Ortega')
```


### **Ciclicidad de casos confirmados**

```{r casos ciclos}
df_daily_ts %>%
  gg_season(confirmed,
           period = 'week') +
  labs(title = 'Casos diarios (ciclos semanales)',
       x = 'Día',
       y = 'Casos',
       colour = 'Semana',
       caption = 'Elaboró: Jorge Ortega') +
  scale_x_date(date_breaks = 'days',
               date_labels = c('Lunes',
                               'Martes',
                               'Miércoles',
                               'Jueves',
                               'Viernes',
                               'Sábado',
                               'Domingo')) +
  scale_color_continuous(guide = guide_legend(reverse = TRUE))
```


### **Descomposición de la serie de tiempos para casos confirmados**

```{r casos decompose}
df_daily_ts %>%
  model(STL(confirmed ~ season(period = 7))) %>%
  components() %>%
  rename(Fecha = date,
         Casos = confirmed,
         Tendencia = trend,
         Ciclos = season_7,
         Ruido = remainder) %>%
  select(Fecha,
         Casos,
         Tendencia,
         Ciclos,
         Ruido) %>%
  pivot_longer(cols = Casos:Ruido,
               names_to = 'Serie') %>%
  ggplot(aes(Fecha, value)) +
  geom_line() +
  facet_grid(Serie ~ .,
             scales = 'free_y') +
  labs(title = 'Casos diarios (componentes)',
       x = 'Semana',
       y = NULL,
       caption = 'Elaboró: Jorge Ortega')
```


### **Forecasting de casos confirmados**

```{r casos forecast}
df_daily_ts %>%
  model(arima = ARIMA(confirmed)) %>%
  forecast() %>%
  autoplot(filter(df_daily,
                  date > '2020-02-26')) +
  labs(title = 'Casos diarios (predicciones)',
       x = 'Semana',
       y = 'Casos',
       level = 'Nivel',
       caption = 'Elaboró: Jorge Ortega')
```


Muertes
=======================================================================
  
Column
-----------------------------------------------------------------------
  
### **Muertes confirmadas acumuladas en Mexico**
  
```{r}
df_daily %>%
  filter(date > '2020-03-17') %>%
  ggplot(aes(date, death_cum)) + 
  geom_line() +
  geom_smooth(method = 'gam') +
  labs(title = 'Muertes diarias (acumuladas)',
       x = 'Fecha',
       y = 'Numero acumulado de muertes',
       caption = 'Elaboró: Jorge Ortega')
```


### **Nuevas muertes confirmadas diarias**
  
```{r}
df_daily %>%
  filter(date > '2020-03-17') %>%
  ggplot(aes(date, death)) +
  geom_line() +
  geom_smooth(method = 'gam') +
  labs(title = 'Muertes diarias (tendencia)',
       x = 'Fecha',
       y = 'Nuevas muertes diarias',
       caption = 'Elaboró: Jorge Ortega')
```


### **Ciclicidad de muertes confirmadas**

```{r muertes ciclos}
df_daily_ts %>%
  filter(date > '2020-03-17') %>%
  gg_season(death,
           period = 'week') +
  labs(title = 'Muertes diarias (ciclos semanales)',
       x = 'Día',
       y = 'Muertes',
       colour = 'Semana',
       caption = 'Elaboró: Jorge Ortega') +
  scale_x_date(date_breaks = 'days',
               date_labels = c('Lunes',
                               'Martes',
                               'Miércoles',
                               'Jueves',
                               'Viernes',
                               'Sábado',
                               'Domingo')) +
  scale_color_continuous(guide = guide_legend(reverse = TRUE))
```


### **Descompisición de la serie de tiempos para casos confirmados**

```{r muertes decompose}
df_daily_ts %>%
  filter(date > '2020-03-17') %>%
  model(STL(death ~ season(period = 7))) %>%
  components() %>%
  rename(Fecha = date,
         Casos = death,
         Tendencia = trend,
         Ciclos = season_7,
         Ruido = remainder) %>%
  select(Fecha, Casos, Tendencia, Ciclos, Ruido) %>%
  pivot_longer(cols = Casos:Ruido,
               names_to = 'Serie') %>%
  ggplot(aes(Fecha, value)) +
  geom_line() +
  facet_grid(Serie ~ .,
             scales = 'free_y') +
  labs(title = 'Muertes diarias (componentes)',
       x = 'Semana',
       y = NULL,
       caption = 'Elaboró: Jorge Ortega')
```


### **Forecasting de muertes confirmadas**

```{r muertes forecast}
df_daily_ts %>%
  filter(date > '2020-03-17') %>%
  model(arima = ARIMA(death)) %>%
  forecast() %>%
  autoplot(filter(df_daily,
                  date > '2020-03-17')) +
  labs(title = 'Muertes diarias (predicciones)',
       x = 'Semana',
       y = 'Muertes',
       level = 'Nivel',
       caption = 'Elaboró: Jorge Ortega')
```  
  
Tasa de muertes/caso
=======================================================================
  
Column
-------------------------------------
  
### **Tasa de muertes (%)**
  
```{r}
df_daily %>%
  filter(date > '2020-03-17') %>%
  ggplot(aes(date, death_cum_per)) +
  geom_line() +
  geom_smooth(method = 'gam') +
  scale_y_continuous(breaks = seq(0, 15, 1)) +
  labs(x = 'Fecha',
       y = 'Tasa de muertes (%)',
       caption = 'Elaboró: Jorge Ortega')
```


Resumen y fuentes
=======================================================================

Column
-----------------------------------------------------------------------
  
### confirmed {.value-box}

```{r}

valueBox(
  value = paste(format(sum(df_daily$confirmed), big.mark = ','), '', sep = ' '),
  caption = 'Casos totales confirmados [Primer caso: 27 de Febrero]',
  color = 'steelblue'
)
```


### death {.value-box}

```{r}

valueBox(
  value = paste(format(sum(df_daily$death, na.rm = TRUE), big.mark = ','), ' (',
                round(100 * sum(df_daily$death, na.rm = TRUE) / sum(df_daily$confirmed), 1),
                '%)',
                sep = ''
  ),
  caption = 'Muertes (tasa) [Primera muerte: 18 de Marzo]',
  color = 'darkred'
)
```



Column
-------------------------------------

Autor: Jorge Ortega

**Codigo**
  
Disponible en [GitHub](https://github.com/jisaaco/corona/blob/master/CoronaMex.Rmd){target='_blank'}.

**Datos sobre el coronavirus**
  
Disponibles en [`{coronavirus}`](https://github.com/RamiKrispin/coronavirus){target='_blank'}.

Datos crudos del Johns Hopkins University Center for Systems Science and Engineering (JHU CCSE) Coronavirus [repository](https://github.com/RamiKrispin/coronavirus-csv){target='_blank'}.
